【裁判字號】    99,抗,167
【裁判日期】    990421
【裁判案由】    聲明異議
【裁判全文】
臺灣高等法院臺中分院民事裁定  99年度抗字第167號
抗  告  人  丙○○○
法定代理人  乙○○○
            丁○○
相  對  人  意鑫合金工業股份有限公司
法定代理人  甲○○
上列抗告人與相對人間假扣押事件，抗告人對於中華民國99年3
月3日台灣苗栗地方法院99年度執事聲字第6號裁定，提起抗告，
本院裁定如下：
    主  文
抗告駁回。
抗告訴訟費用由抗告人負擔。
    理  由
一本件抗告人係以相對人雇用涂佳平為外勤業務人員，涂佳平於
  執行職務時駕駛自小客車與抗告人駕駛之機車發生撞擊，致抗
  告人腦部重創等重傷害，應連帶負損害賠償責任，惟相對人以
  待損害賠償官司判決確定等語一再藉詞搪塞，顯有拖延時間以
  便隱匿財產為由聲請就相對人所有之財產在新台幣（下同）50
  0萬元之範圍內予以假扣押，經原法院裁定駁回抗告人之假扣
  押聲請，抗告人不服，提起本件抗告。
二按請求及假扣押之原因，應釋明之。前項釋明如有不足，而債
  權人陳明願供擔保或法院認為適當者，法院得定相當之擔保，
  命供擔保後為假扣押，民事訴訟法第526條第1、2項定有明文
  。所謂假扣押之原因，依同法第523條第1項規定，係指日後不
  能強制執行或甚難執行之虞。所謂不能強制執行，如債務人浪
  費財產，增加負擔，或就其財產為不利益之處分，將成為無資
  力之情形等是，所謂恐難執行，如債務人將移住遠方或逃匿是
  也（最高法院19年抗字第232號判例意旨參照）。債權人就假
  扣押之原因，依法有釋明之義務，亦即須提出可使法院信其主
  張為真實之證據，必待釋明有所不足，而債權人陳明願供擔保
  或法院認為適當者，法院始得定相當之擔保，命供擔保後為假
  扣押，若債權人就其請求及假扣押之原因絲毫未予釋明，法院
  即不得命供擔保後為假扣押（最高法院95年度台抗字第621號
  、第386號、94年度台抗字第463號、第665號裁定意旨參照）
  。
三經查抗告人聲請假扣押，固據提出道路交通事故當事人登記聯
  單影本、台灣苗栗地方法院檢察署檢察官聲請簡易判決處刑書
  影本、林口長庚醫院診斷證明書正本等件為證，惟該等資料僅
  為其請求即其債權存在之釋明，抗告人就其假扣押之原因即日
  後有不能強制執行或甚難執行之虞之情形，並未提出可使法院
  信其之主張為真實之證據，難認抗告人已盡釋明之義務。原法
  院裁定駁回抗告人假扣押之聲請，尚無不合，抗告意旨指摘原
裁定不當，核無理由，應予駁回。
四據上論結，本件抗告為無理由，依民事訴訟法第495條之1第1
  項、第449條第1項、第95條、第78條，裁定如主文。
中    華    民    國    99    年    4     月    21    日
                民事第四庭    審判長法  官  陳蘇宗
                                    法  官  李寶堂
                                    法  官  黃永祥
以上正本係照原本作成。
再為抗告應以適用法規顯有錯誤為理由。
如提起再抗告者應於裁定送達後10日內向本院提出抗告理由狀（
須按照他造人數附具繕本）並繳納抗告裁判費新臺幣1,000元，
同時委任律師或具有律師資格之關係人為代理人。
                                    書記官  陳如慧
中    華    民    國    99    年    4     月    22    日
                                                      Ｖ

司法院資訊處製作；財團法人民間司法改革基金會備份。
